---
title: "3 : Analyse des données"
author: "Philippe Chassé"
date: "2 juillet 2020"
output: pdf_document
---
```{r setup, include=FALSE}
knitr::opts_chunk$set(echo = TRUE)

# Nettoyage de l'environnement R :
rm(list = ls())
```

# 1. Téléchargement des prologiciels et des données :

## a) Prologiciels :
```{r}
# Prologiciels nécessaires :
pacman::p_load(tidyverse, VIM, margins, texreg, skimr, extrafont, data.table, dplyr, PROscorerTools, readxl, gridExtra, ggpubr, corrplot, broom, ggsci, stargazer, ggthemes, car, ggplot2, ggtools)
```

## b) Données :

### i. Données (Projet sur la diversité provinciale de 2014) :
```{r}
# Québécois :
load("PDP_2014_Q.RData")

# Québécois qui sont issus d'une minorité visible :
load("PDP_2014_QI.RData")

# Première génération seulement :
load("PDP_2014_QI1.RData")

# Deuxième génération seulement :
load("PDP_2014_QI2.RData")

# Québécois francophones qui ne sont pas issus d'une minorité visible :
load("PDP_2014_QF.RData")

# Québécois anglophones qui ne sont pas issus d'une minorité visible :
load("PDP_2014_QA.RData")
```

## ii. Données (Étude électorale canadienne de 2019) :
```{r}
# Québécois :
load("EEC_2019_Q.RData")

# Néo-Québécois :
load("EEC_2019_QI.RData")

# Première génération seulement :
load("EEC_2019_QI1.RData")

# Deuxième génération seulement :
load("EEC_2019_QI2.RData")

# Québécois francophones qui ne sont pas issus de l'immigration :
load("EEC_2019_QF.RData")

# Québécois anglophones qui ne sont pas issus de l'immigration :
load("EEC_2019_QA.RData")
```

# 2. Moyennes par groupe de citoyens :

## a) Projet sur la diversité provinciale de 2014 :

### i. Valeurs politiques :
```{r}
# Rôle gouvernement vie :
mean(PDP_2014_QF$role_gouvernement_vie, na.rm = TRUE)
mean(PDP_2014_QA$role_gouvernement_vie, na.rm = TRUE)
mean(PDP_2014_QI1$role_gouvernement_vie, na.rm = TRUE)
mean(PDP_2014_QI2$role_gouvernement_vie, na.rm = TRUE)

t.test(PDP_2014_QF$role_gouvernement_vie, PDP_2014_QA$role_gouvernement_vie)
t.test(PDP_2014_QF$role_gouvernement_vie, PDP_2014_QI1$role_gouvernement_vie)
t.test(PDP_2014_QF$role_gouvernement_vie, PDP_2014_QI2$role_gouvernement_vie)
```

```{r}
# Programmes sociaux :
mean(PDP_2014_QF$programmes_sociaux, na.rm = TRUE)
mean(PDP_2014_QA$programmes_sociaux, na.rm = TRUE)
mean(PDP_2014_QI1$programmes_sociaux, na.rm = TRUE)
mean(PDP_2014_QI2$programmes_sociaux, na.rm = TRUE)

t.test(PDP_2014_QF$programmes_sociaux, PDP_2014_QA$programmes_sociaux)
t.test(PDP_2014_QF$programmes_sociaux, PDP_2014_QI1$programmes_sociaux)
t.test(PDP_2014_QF$programmes_sociaux, PDP_2014_QI2$programmes_sociaux)
```

```{r}
# Rôle femmes :
mean(PDP_2014_QF$role_femmes, na.rm = TRUE)
mean(PDP_2014_QA$role_femmes, na.rm = TRUE)
mean(PDP_2014_QI1$role_femmes, na.rm = TRUE)
mean(PDP_2014_QI2$role_femmes, na.rm = TRUE)

t.test(PDP_2014_QF$role_femmes, PDP_2014_QA$role_femmes)
t.test(PDP_2014_QF$role_femmes, PDP_2014_QI1$role_femmes)
t.test(PDP_2014_QF$role_femmes, PDP_2014_QI2$role_femmes)
```

```{r}
# Mariage homosexuel :
mean(PDP_2014_QF$mariage_personnes_homosexuelles, na.rm = TRUE)
mean(PDP_2014_QA$mariage_personnes_homosexuelles, na.rm = TRUE)
mean(PDP_2014_QI1$mariage_personnes_homosexuelles, na.rm = TRUE)
mean(PDP_2014_QI2$mariage_personnes_homosexuelles, na.rm = TRUE)

t.test(PDP_2014_QF$mariage_personnes_homosexuelles, PDP_2014_QA$mariage_personnes_homosexuelles)
t.test(PDP_2014_QF$mariage_personnes_homosexuelles, PDP_2014_QI1$mariage_personnes_homosexuelles)
t.test(PDP_2014_QF$mariage_personnes_homosexuelles, PDP_2014_QI2$mariage_personnes_homosexuelles)
```

```{r}
# Droit avortement :
mean(PDP_2014_QF$droit_avortement, na.rm = TRUE)
mean(PDP_2014_QA$droit_avortement, na.rm = TRUE)
mean(PDP_2014_QI1$droit_avortement, na.rm = TRUE)
mean(PDP_2014_QI2$droit_avortement, na.rm = TRUE)

t.test(PDP_2014_QF$droit_avortement, PDP_2014_QA$droit_avortement)
t.test(PDP_2014_QF$droit_avortement, PDP_2014_QI1$droit_avortement)
t.test(PDP_2014_QF$droit_avortement, PDP_2014_QI2$droit_avortement)
```

```{r}
# Protection environnement :
mean(PDP_2014_QF$environnement, na.rm = TRUE)
mean(PDP_2014_QA$environnement, na.rm = TRUE)
mean(PDP_2014_QI1$environnement, na.rm = TRUE)
mean(PDP_2014_QI2$environnement, na.rm = TRUE)

t.test(PDP_2014_QF$environnement, PDP_2014_QA$environnement)
t.test(PDP_2014_QF$environnement, PDP_2014_QI1$environnement)
t.test(PDP_2014_QF$environnement, PDP_2014_QI2$environnement)
```

### ii. Identité et comportements politiques :
```{r}
# Confiance (provincial - fédéral) :
mean(PDP_2014_QF$confiance_provincial_federal, na.rm = TRUE)
mean(PDP_2014_QA$confiance_provincial_federal, na.rm = TRUE)
mean(PDP_2014_QI1$confiance_provincial_federal, na.rm = TRUE)
mean(PDP_2014_QI2$confiance_provincial_federal, na.rm = TRUE)

t.test(PDP_2014_QF$confiance_provincial_federal, PDP_2014_QA$confiance_provincial_federal)
t.test(PDP_2014_QF$confiance_provincial_federal, PDP_2014_QI1$confiance_provincial_federal)
t.test(PDP_2014_QF$confiance_provincial_federal, PDP_2014_QI2$confiance_provincial_federal)
```

```{r}
# Attachement (Québec - Canada) :
mean(PDP_2014_QF$attachement_quebec_canada, na.rm = TRUE)
mean(PDP_2014_QA$attachement_quebec_canada, na.rm = TRUE)
mean(PDP_2014_QI1$attachement_quebec_canada, na.rm = TRUE)
mean(PDP_2014_QI2$attachement_quebec_canada, na.rm = TRUE)

t.test(PDP_2014_QF$attachement_quebec_canada, PDP_2014_QA$attachement_quebec_canada)
t.test(PDP_2014_QF$attachement_quebec_canada, PDP_2014_QI1$attachement_quebec_canada)
t.test(PDP_2014_QF$attachement_quebec_canada, PDP_2014_QI1$attachement_quebec_canada)
```

```{r}
# Identité (Québec) :
mean(PDP_2014_QF$identite, na.rm = TRUE)
mean(PDP_2014_QA$identite, na.rm = TRUE)
mean(PDP_2014_QI1$identite, na.rm = TRUE)
mean(PDP_2014_QI2$identite, na.rm = TRUE)

t.test(PDP_2014_QF$identite, PDP_2014_QA$identite)
t.test(PDP_2014_QF$identite, PDP_2014_QI1$identite)
t.test(PDP_2014_QF$identite, PDP_2014_QI2$identite)
```

```{r}
# Appui indépendance :
mean(PDP_2014_QF$independance, na.rm = TRUE)
mean(PDP_2014_QA$independance, na.rm = TRUE)
mean(PDP_2014_QI1$independance, na.rm = TRUE)
mean(PDP_2014_QI2$independance, na.rm = TRUE)

t.test(PDP_2014_QF$independance, PDP_2014_QA$independance)
t.test(PDP_2014_QF$independance, PDP_2014_QI1$independance)
t.test(PDP_2014_QF$independance, PDP_2014_QI2$independance)
```

```{r}
# Proche PLQ :
mean(PDP_2014_QF$proche_PLQ, na.rm = TRUE)
mean(PDP_2014_QA$proche_PLQ, na.rm = TRUE)
mean(PDP_2014_QI1$proche_PLQ, na.rm = TRUE)
mean(PDP_2014_QI2$proche_PLQ, na.rm = TRUE)

t.test(PDP_2014_QF$proche_PLQ, PDP_2014_QA$proche_PLQ)
t.test(PDP_2014_QF$proche_PLQ, PDP_2014_QI1$proche_PLQ)
t.test(PDP_2014_QF$proche_PLQ, PDP_2014_QI2$proche_PLQ)
```

```{r}
# Proche PLC :
mean(PDP_2014_QF$proche_PLC, na.rm = TRUE)
mean(PDP_2014_QA$proche_PLC, na.rm = TRUE)
mean(PDP_2014_QI1$proche_PLC, na.rm = TRUE)
mean(PDP_2014_QI2$proche_PLC, na.rm = TRUE)

t.test(PDP_2014_QF$proche_PLC, PDP_2014_QA$proche_PLC)
t.test(PDP_2014_QF$proche_PLC, PDP_2014_QI1$proche_PLC)
t.test(PDP_2014_QF$proche_PLC, PDP_2014_QI2$proche_PLC)
```

### iii. Participation politique :
```{r}
# Vote (provincial) :
mean(PDP_2014_QF$vote_provincial, na.rm = TRUE)
mean(PDP_2014_QA$vote_provincial, na.rm = TRUE)
mean(PDP_2014_QI1$vote_provincial, na.rm = TRUE)
mean(PDP_2014_QI2$vote_provincial, na.rm = TRUE)

t.test(PDP_2014_QF$vote_provincial, PDP_2014_QA$vote_provincial)
t.test(PDP_2014_QF$vote_provincial, PDP_2014_QI1$vote_provincial)
t.test(PDP_2014_QF$vote_provincial, PDP_2014_QI2$vote_provincial)
```

```{r}
# Vote (fédéral) :
mean(PDP_2014_QF$vote_federal, na.rm = TRUE)
mean(PDP_2014_QA$vote_federal, na.rm = TRUE)
mean(PDP_2014_QI1$vote_federal, na.rm = TRUE)
mean(PDP_2014_QI2$vote_federal, na.rm = TRUE)

t.test(PDP_2014_QF$vote_federal, PDP_2014_QA$vote_federal)
t.test(PDP_2014_QF$vote_federal, PDP_2014_QI1$vote_federal)
t.test(PDP_2014_QF$vote_federal, PDP_2014_QI2$vote_federal)
```

```{r}
# Contact élu :
mean(PDP_2014_QF$contact_elu, na.rm = TRUE)
mean(PDP_2014_QA$contact_elu, na.rm = TRUE)
mean(PDP_2014_QI1$contact_elu, na.rm = TRUE)
mean(PDP_2014_QI2$contact_elu, na.rm = TRUE)

t.test(PDP_2014_QF$contact_elu, PDP_2014_QA$contact_elu)
t.test(PDP_2014_QF$contact_elu, PDP_2014_QI1$contact_elu)
t.test(PDP_2014_QF$contact_elu, PDP_2014_QI2$contact_elu)
```

```{r}
# Manifestation :
mean(PDP_2014_QF$manifestation, na.rm = TRUE)
mean(PDP_2014_QA$manifestation, na.rm = TRUE)
mean(PDP_2014_QI1$manifestation, na.rm = TRUE)
mean(PDP_2014_QI2$manifestation, na.rm = TRUE)

t.test(PDP_2014_QF$manifestation, PDP_2014_QA$manifestation)
t.test(PDP_2014_QF$manifestation, PDP_2014_QI1$manifestation)
t.test(PDP_2014_QF$manifestation, PDP_2014_QI2$manifestation)
```

```{r}
# Pétition :
mean(PDP_2014_QF$petition, na.rm = TRUE)
mean(PDP_2014_QA$petition, na.rm = TRUE)
mean(PDP_2014_QI1$petition, na.rm = TRUE)
mean(PDP_2014_QI2$petition, na.rm = TRUE)

t.test(PDP_2014_QF$petition, PDP_2014_QA$petition)
t.test(PDP_2014_QF$petition, PDP_2014_QI1$petition)
t.test(PDP_2014_QF$petition, PDP_2014_QI2$petition)
```

```{r}
# Boycottage :
mean(PDP_2014_QF$boycottage, na.rm = TRUE)
mean(PDP_2014_QA$boycottage, na.rm = TRUE)
mean(PDP_2014_QI1$boycottage, na.rm = TRUE)
mean(PDP_2014_QI2$boycottage, na.rm = TRUE)

t.test(PDP_2014_QF$boycottage, PDP_2014_QA$boycottage)
t.test(PDP_2014_QF$boycottage, PDP_2014_QI1$boycottage)
t.test(PDP_2014_QF$boycottage, PDP_2014_QI2$boycottage)
```

## b) Étude électorale canadienne de 2019 :

### i. Valeurs politiques :
```{r}
# Échelle gauche-droite :
mean(EEC_2019_QF$echelle_gauche_droite, na.rm = TRUE)
mean(EEC_2019_QA$echelle_gauche_droite, na.rm = TRUE)
mean(EEC_2019_QI1$echelle_gauche_droite, na.rm = TRUE)
mean(EEC_2019_QI2$echelle_gauche_droite, na.rm = TRUE)

t.test(EEC_2019_QF$echelle_gauche_droite, EEC_2019_QA$echelle_gauche_droite)
t.test(EEC_2019_QF$echelle_gauche_droite, EEC_2019_QI1$echelle_gauche_droite)
t.test(EEC_2019_QF$echelle_gauche_droite, EEC_2019_QI2$echelle_gauche_droite)
```

```{r}
# Rôle gouvernement écart :
mean(EEC_2019_QF$role_gouvernement_ecart, na.rm = TRUE)
mean(EEC_2019_QA$role_gouvernement_ecart, na.rm = TRUE)
mean(EEC_2019_QI1$role_gouvernement_ecart, na.rm = TRUE)
mean(EEC_2019_QI2$role_gouvernement_ecart, na.rm = TRUE)

t.test(EEC_2019_QF$role_gouvernement_ecart, EEC_2019_QA$role_gouvernement_ecart)
t.test(EEC_2019_QF$role_gouvernement_ecart, EEC_2019_QI1$role_gouvernement_ecart)
t.test(EEC_2019_QF$role_gouvernement_ecart, EEC_2019_QI2$role_gouvernement_ecart)
```

```{r}
# Rôle femmes :
mean(EEC_2019_QF$role_femmes, na.rm = TRUE)
mean(EEC_2019_QA$role_femmes, na.rm = TRUE)
mean(EEC_2019_QI1$role_femmes, na.rm = TRUE)
mean(EEC_2019_QI2$role_femmes, na.rm = TRUE)

t.test(EEC_2019_QF$role_femmes, EEC_2019_QA$role_femmes)
t.test(EEC_2019_QF$role_femmes, EEC_2019_QI1$role_femmes)
t.test(EEC_2019_QF$role_femmes, EEC_2019_QI2$role_femmes)
```

```{r}
# Droits personnes homosexuelles :
mean(EEC_2019_QF$droits_personnes_homosexuelles, na.rm = TRUE)
mean(EEC_2019_QA$droits_personnes_homosexuelles, na.rm = TRUE)
mean(EEC_2019_QI1$droits_personnes_homosexuelles, na.rm = TRUE)
mean(EEC_2019_QI2$droits_personnes_homosexuelles, na.rm = TRUE)

t.test(EEC_2019_QF$droits_personnes_homosexuelles, EEC_2019_QA$droits_personnes_homosexuelles)
t.test(EEC_2019_QF$droits_personnes_homosexuelles, EEC_2019_QI1$droits_personnes_homosexuelles)
t.test(EEC_2019_QF$droits_personnes_homosexuelles, EEC_2019_QI2$droits_personnes_homosexuelles)
```

```{r}
# Valeurs familiales traditionnelles :
mean(EEC_2019_QF$valeurs_familiales_traditionnelles, na.rm = TRUE)
mean(EEC_2019_QA$valeurs_familiales_traditionnelles, na.rm = TRUE)
mean(EEC_2019_QI1$valeurs_familiales_traditionnelles, na.rm = TRUE)
mean(EEC_2019_QI2$valeurs_familiales_traditionnelles, na.rm = TRUE)

t.test(EEC_2019_QF$valeurs_familiales_traditionnelles, EEC_2019_QA$valeurs_familiales_traditionnelles)
t.test(EEC_2019_QF$valeurs_familiales_traditionnelles, EEC_2019_QI1$valeurs_familiales_traditionnelles)
t.test(EEC_2019_QF$valeurs_familiales_traditionnelles, EEC_2019_QI2$valeurs_familiales_traditionnelles)
```

```{r}
# Protection environnement :
mean(EEC_2019_QF$environnement, na.rm = TRUE)
mean(EEC_2019_QA$environnement, na.rm = TRUE)
mean(EEC_2019_QI1$environnement, na.rm = TRUE)
mean(EEC_2019_QI2$environnement, na.rm = TRUE)

t.test(EEC_2019_QF$environnement, EEC_2019_QA$environnement)
t.test(EEC_2019_QF$environnement, EEC_2019_QI1$environnement)
t.test(EEC_2019_QF$environnement, EEC_2019_QI2$environnement)
```

### ii. Identité et comportements politiques :
```{r}
# Confiance (provincial - fédéral) :
mean(EEC_2019_QF$confiance_provincial_federal, na.rm = TRUE)
mean(EEC_2019_QA$confiance_provincial_federal, na.rm = TRUE)
mean(EEC_2019_QI1$confiance_provincial_federal, na.rm = TRUE)
mean(EEC_2019_QI2$confiance_provincial_federal, na.rm = TRUE)

t.test(EEC_2019_QF$confiance_provincial_federal, EEC_2019_QA$confiance_provincial_federal)
t.test(EEC_2019_QF$confiance_provincial_federal, EEC_2019_QI1$confiance_provincial_federal)
t.test(EEC_2019_QF$confiance_provincial_federal, EEC_2019_QI2$confiance_provincial_federal)
```

```{r}
# Satisfaction (provincial - fédéral) :
mean(EEC_2019_QF$satisfaction_provincial_federal, na.rm = TRUE)
mean(EEC_2019_QA$satisfaction_provincial_federal, na.rm = TRUE)
mean(EEC_2019_QI1$satisfaction_provincial_federal, na.rm = TRUE)
mean(EEC_2019_QI2$satisfaction_provincial_federal, na.rm = TRUE)

t.test(EEC_2019_QF$satisfaction_provincial_federal, EEC_2019_QA$satisfaction_provincial_federal)
t.test(EEC_2019_QF$satisfaction_provincial_federal, EEC_2019_QI1$satisfaction_provincial_federal)
t.test(EEC_2019_QF$satisfaction_provincial_federal, EEC_2019_QI2$satisfaction_provincial_federal)
```

```{r}
# Avis (Québec - Canada) :
mean(EEC_2019_QF$avis_quebec_canada, na.rm = TRUE)
mean(EEC_2019_QA$avis_quebec_canada, na.rm = TRUE)
mean(EEC_2019_QI1$avis_quebec_canada, na.rm = TRUE)
mean(EEC_2019_QI2$avis_quebec_canada, na.rm = TRUE)

t.test(EEC_2019_QF$avis_quebec_canada, EEC_2019_QA$avis_quebec_canada)
t.test(EEC_2019_QF$avis_quebec_canada, EEC_2019_QI1$avis_quebec_canada)
t.test(EEC_2019_QF$avis_quebec_canada, EEC_2019_QI2$avis_quebec_canada)
```

```{r}
# Appui indépendance :
mean(EEC_2019_QF$independance, na.rm = TRUE)
mean(EEC_2019_QA$independance, na.rm = TRUE)
mean(EEC_2019_QI1$independance, na.rm = TRUE)
mean(EEC_2019_QI2$independance, na.rm = TRUE)

t.test(EEC_2019_QF$independance, EEC_2019_QA$independance)
t.test(EEC_2019_QF$independance, EEC_2019_QI1$independance)
t.test(EEC_2019_QF$independance, EEC_2019_QI2$independance)
```

```{r}
# Proche PLQ :
mean(EEC_2019_QF$proche_PLQ, na.rm = TRUE)
mean(EEC_2019_QA$proche_PLQ, na.rm = TRUE)
mean(EEC_2019_QI1$proche_PLQ, na.rm = TRUE)
mean(EEC_2019_QI2$proche_PLQ, na.rm = TRUE)

t.test(EEC_2019_QF$proche_PLQ, EEC_2019_QA$proche_PLQ)
t.test(EEC_2019_QF$proche_PLQ, EEC_2019_QI1$proche_PLQ)
t.test(EEC_2019_QF$proche_PLQ, EEC_2019_QI2$proche_PLQ)
```

```{r}
# Proche PLC :
mean(EEC_2019_QF$proche_PLC, na.rm = TRUE)
mean(EEC_2019_QA$proche_PLC, na.rm = TRUE)
mean(EEC_2019_QI1$proche_PLC, na.rm = TRUE)
mean(EEC_2019_QI2$proche_PLC, na.rm = TRUE)

t.test(EEC_2019_QF$proche_PLC, EEC_2019_QA$proche_PLC)
t.test(EEC_2019_QF$proche_PLC, EEC_2019_QI1$proche_PLC)
t.test(EEC_2019_QF$proche_PLC, EEC_2019_QI2$proche_PLC)
```

## iii. Participation politique :
```{r}
# Membre parti (provincial) :
mean(EEC_2019_QF$membre_parti_provincial, na.rm = TRUE)
mean(EEC_2019_QA$membre_parti_provincial, na.rm = TRUE)
mean(EEC_2019_QI1$membre_parti_provincial, na.rm = TRUE)
mean(EEC_2019_QI2$membre_parti_provincial, na.rm = TRUE)

t.test(EEC_2019_QF$membre_parti_provincial, EEC_2019_QA$membre_parti_provincial)
t.test(EEC_2019_QF$membre_parti_provincial, EEC_2019_QI1$membre_parti_provincial)
t.test(EEC_2019_QF$membre_parti_provincial, EEC_2019_QI2$membre_parti_provincial)        
```

```{r}
# Vote (fédéral) :
mean(EEC_2019_QF$vote_2019, na.rm = TRUE)
mean(EEC_2019_QA$vote_2019, na.rm = TRUE)
mean(EEC_2019_QI1$vote_2019, na.rm = TRUE)
mean(EEC_2019_QI2$vote_2019, na.rm = TRUE)

t.test(EEC_2019_QF$vote_2019, EEC_2019_QA$vote_2019)
t.test(EEC_2019_QF$vote_2019, EEC_2019_QI1$vote_2019)
t.test(EEC_2019_QF$vote_2019, EEC_2019_QI2$vote_2019)
```

```{r}
# Contact élu :
mean(EEC_2019_QF$contact_elu, na.rm = TRUE)
mean(EEC_2019_QA$contact_elu, na.rm = TRUE)
mean(EEC_2019_QI1$contact_elu, na.rm = TRUE)
mean(EEC_2019_QI2$contact_elu, na.rm = TRUE)

t.test(EEC_2019_QF$contact_elu, EEC_2019_QA$contact_elu)
t.test(EEC_2019_QF$contact_elu, EEC_2019_QI1$contact_elu)
t.test(EEC_2019_QF$contact_elu, EEC_2019_QI2$contact_elu)
```

```{r}
# Manifestation :
mean(EEC_2019_QF$manifestation, na.rm = TRUE)
mean(EEC_2019_QA$manifestation, na.rm = TRUE)
mean(EEC_2019_QI1$manifestation, na.rm = TRUE)
mean(EEC_2019_QI2$manifestation, na.rm = TRUE)

t.test(EEC_2019_QF$manifestation, EEC_2019_QA$manifestation)
t.test(EEC_2019_QF$manifestation, EEC_2019_QI1$manifestation)
t.test(EEC_2019_QF$manifestation, EEC_2019_QI2$manifestation)
```

```{r}
# Pétition :
mean(EEC_2019_QF$petition, na.rm = TRUE)
mean(EEC_2019_QA$petition, na.rm = TRUE)
mean(EEC_2019_QI1$petition, na.rm = TRUE)
mean(EEC_2019_QI2$petition, na.rm = TRUE)

t.test(EEC_2019_QF$petition, EEC_2019_QA$petition)
t.test(EEC_2019_QF$petition, EEC_2019_QI1$petition)
t.test(EEC_2019_QF$petition, EEC_2019_QI2$petition)
```

```{r}
# Boycottage :
mean(EEC_2019_QF$boycottage, na.rm = TRUE)
mean(EEC_2019_QA$boycottage, na.rm = TRUE)
mean(EEC_2019_QI1$boycottage, na.rm = TRUE)
mean(EEC_2019_QI2$boycottage, na.rm = TRUE)

t.test(EEC_2019_QF$boycottage, EEC_2019_QA$boycottage)
t.test(EEC_2019_QF$boycottage, EEC_2019_QI1$boycottage)
t.test(EEC_2019_QF$boycottage, EEC_2019_QI2$boycottage)
```

# 3. Modèles 

## a) Projet sur la diversité provinciale de 2014 :

### i. Valeurs politiques :
```{r}
# Rôle gouvernement vie :
Modele_1 <- lm(role_gouvernement_vie ~ langue_maison_francais + minorite_visible_deuxieme_generation + annees_canada + importance_religion + femme + age + universite + revenu + agglomeration_montreal, data = PDP_2014_QI)
summary(Modele_1)

Modele_1bis <- lm(role_gouvernement_vie ~ langue_contextes_francais + minorite_visible_deuxieme_generation + annees_canada + importance_religion + femme + age + universite + revenu + agglomeration_montreal, data = PDP_2014_QI)
summary(Modele_1bis)

# Programmes sociaux :
Modele_2 <- lm(programmes_sociaux ~ langue_maison_francais + minorite_visible_deuxieme_generation + annees_canada + importance_religion + femme + age + universite + revenu + agglomeration_montreal, data = PDP_2014_QI)
summary(Modele_2)

Modele_2bis <- lm(programmes_sociaux ~ langue_contextes_francais + minorite_visible_deuxieme_generation + annees_canada + importance_religion + femme + age + universite + revenu + agglomeration_montreal, data = PDP_2014_QI)
summary(Modele_2bis)

# Rôle femmes :
Modele_3 <- lm(role_femmes ~ langue_maison_francais + minorite_visible_deuxieme_generation + annees_canada + importance_religion + femme + age + universite + revenu + agglomeration_montreal, data = PDP_2014_QI)
summary(Modele_3)

Modele_3bis <- lm(role_femmes ~ langue_contextes_francais + minorite_visible_deuxieme_generation + annees_canada + importance_religion + femme + age + universite + revenu + agglomeration_montreal, data = PDP_2014_QI)
summary(Modele_3bis)

# Mariage homosexuel :
Modele_4 <- lm(mariage_personnes_homosexuelles ~ langue_maison_francais + minorite_visible_deuxieme_generation + annees_canada + importance_religion + femme + age + universite + revenu + agglomeration_montreal, data = PDP_2014_QI)
summary(Modele_4)

Modele_4bis <- lm(mariage_personnes_homosexuelles ~ langue_contextes_francais + minorite_visible_deuxieme_generation + annees_canada + importance_religion + femme + age + universite + revenu + agglomeration_montreal, data = PDP_2014_QI)
summary(Modele_4bis)

# Droit avortement :
Modele_5 <- lm(droit_avortement ~ langue_maison_francais + minorite_visible_deuxieme_generation + annees_canada + importance_religion + femme + age + universite + revenu + agglomeration_montreal, data = PDP_2014_QI)
summary(Modele_5)

Modele_5bis <- lm(droit_avortement ~ langue_contextes_francais + minorite_visible_deuxieme_generation + annees_canada + importance_religion + femme + age + universite + revenu + agglomeration_montreal, data = PDP_2014_QI)
summary(Modele_5bis)

# Protection environnement :
Modele_6 <- lm(environnement ~ langue_maison_francais + minorite_visible_deuxieme_generation + annees_canada + importance_religion + femme + age + universite + revenu + agglomeration_montreal, data = PDP_2014_QI)
summary(Modele_6)

Modele_6bis <- lm(environnement ~ langue_contextes_francais + minorite_visible_deuxieme_generation + annees_canada + importance_religion + femme + age + universite + revenu + agglomeration_montreal, data = PDP_2014_QI)
summary(Modele_6bis)
```

### ii. Identité et comportements politiques :
```{r}
# Confiance (provincial - fédéral) :
Modele_13 <- lm(confiance_provincial_federal ~ langue_maison_francais +  minorite_visible_deuxieme_generation + annees_canada + atheisme + islam + importance_religion + femme + age + universite + revenu + agglomeration_montreal, data = PDP_2014_QI)
summary(Modele_13)

Modele_13bis <- lm(confiance_provincial_federal ~ langue_contextes_francais + minorite_visible_deuxieme_generation + annees_canada + atheisme + islam + importance_religion + femme + age + universite + revenu + agglomeration_montreal, data = PDP_2014_QI)
summary(Modele_13bis)

Modele_13ter <- lm(confiance_provincial_federal ~ langue_maison_francais + minorite_visible_deuxieme_generation + annees_canada + atheisme + islam + importance_religion + charte_des_valeurs + femme + age + universite + revenu + agglomeration_montreal, data = PDP_2014_QI)
summary(Modele_13ter)

# Attachement (Québec - Canada) :
Modele_14 <- lm(attachement_quebec_canada ~ langue_maison_francais + minorite_visible_deuxieme_generation + annees_canada + atheisme + islam + importance_religion + femme + age + universite + revenu + agglomeration_montreal, data = PDP_2014_QI)
summary(Modele_14)

Modele_14bis <- lm(attachement_quebec_canada ~ langue_contextes_francais + minorite_visible_deuxieme_generation + annees_canada + atheisme + islam + importance_religion + femme + age + universite + revenu + agglomeration_montreal, data = PDP_2014_QI)
summary(Modele_14bis)

Modele_14ter <- lm(attachement_quebec_canada ~ langue_maison_francais + minorite_visible_deuxieme_generation + annees_canada + atheisme + islam + importance_religion + charte_des_valeurs + femme + age + universite + revenu + agglomeration_montreal, data = PDP_2014_QI)
summary(Modele_14ter)

# Identité (Québec) :
Modele_15 <- lm(identite ~ langue_maison_francais + minorite_visible_deuxieme_generation + annees_canada + atheisme + islam + importance_religion + femme + age + universite + revenu + agglomeration_montreal, data = PDP_2014_QI)
summary(Modele_15)

Modele_15bis <- lm(identite ~ langue_contextes_francais + minorite_visible_deuxieme_generation + annees_canada + atheisme + islam + importance_religion + femme + age + universite + revenu + agglomeration_montreal, data = PDP_2014_QI)
summary(Modele_15bis)

Modele_15ter <- lm(identite ~ langue_maison_francais + minorite_visible_deuxieme_generation + annees_canada + atheisme + islam + importance_religion + charte_des_valeurs + femme + age + universite + revenu + agglomeration_montreal, data = PDP_2014_QI)
summary(Modele_15ter)

# Appui indépendance :
Modele_16 <- lm(independance ~ langue_maison_francais + minorite_visible_deuxieme_generation + annees_canada + atheisme + islam + importance_religion + femme + age + universite + revenu + agglomeration_montreal, data = PDP_2014_QI)
summary(Modele_16)

Modele_16bis <- lm(independance ~ langue_contextes_francais + minorite_visible_deuxieme_generation + annees_canada + atheisme + islam + importance_religion + femme + age + universite + revenu + agglomeration_montreal, data = PDP_2014_QI)
summary(Modele_16bis)

Modele_16ter <- lm(independance ~ langue_maison_francais + minorite_visible_deuxieme_generation + annees_canada + atheisme + islam + importance_religion + charte_des_valeurs + femme + age + universite + revenu + agglomeration_montreal, data = PDP_2014_QI)
summary(Modele_16ter)

# Proche PLQ :
Modele_17 <- lm(proche_PLQ ~ langue_maison_francais + minorite_visible_deuxieme_generation + annees_canada + atheisme + islam + importance_religion + femme + age + universite + revenu + agglomeration_montreal, data = PDP_2014_QI)
summary(Modele_17)

Modele_17bis <- lm(proche_PLQ ~ langue_contextes_francais + minorite_visible_deuxieme_generation + annees_canada + atheisme + islam + importance_religion + femme + age + universite + revenu + agglomeration_montreal, data = PDP_2014_QI)
summary(Modele_17bis)

Modele_17ter <- lm(proche_PLQ ~ langue_maison_francais + minorite_visible_deuxieme_generation + annees_canada + atheisme + islam + importance_religion + charte_des_valeurs + femme + age + universite + revenu + agglomeration_montreal, data = PDP_2014_QI)
summary(Modele_17ter)

# Proche PLC :
Modele_18 <- lm(proche_PLC ~ langue_maison_francais + minorite_visible_deuxieme_generation + annees_canada + atheisme + islam + importance_religion + femme + age + universite + revenu + agglomeration_montreal, data = PDP_2014_QI)
summary(Modele_18)

Modele_18bis <- lm(proche_PLC ~ langue_contextes_francais + minorite_visible_deuxieme_generation + annees_canada + atheisme + islam + importance_religion + femme + age + universite + revenu + agglomeration_montreal, data = PDP_2014_QI)
summary(Modele_18bis)

Modele_18ter <- lm(proche_PLC ~ langue_maison_francais + minorite_visible_deuxieme_generation + annees_canada + atheisme + islam + importance_religion + charte_des_valeurs + femme + age + universite + revenu + agglomeration_montreal, data = PDP_2014_QI)
summary(Modele_18ter)
```

### iii. Participation politique :
```{r}
# Vote (provincial) :
Modele_25 <- lm(vote_provincial ~ langue_maison_francais + minorite_visible_deuxieme_generation + annees_canada + importance_religion + femme + age + universite + revenu + agglomeration_montreal, data = PDP_2014_QI)
summary(Modele_25)

Modele_25bis <- lm(vote_provincial ~ langue_contextes_francais + minorite_visible_deuxieme_generation + annees_canada + importance_religion + femme + age + universite + revenu + agglomeration_montreal, data = PDP_2014_QI)
summary(Modele_25bis)

Modele_25ter <- lm(vote_provincial ~ langue_maison_francais + minorite_visible_deuxieme_generation + annees_canada + importance_religion + femme + age + universite + revenu + agglomeration_montreal + discrimination_contextes, data = PDP_2014_QI)
summary(Modele_25ter)

# Vote (fédéral) :
Modele_26 <- lm(vote_federal ~ langue_maison_francais + minorite_visible_deuxieme_generation + annees_canada + importance_religion + femme + age + universite + revenu + agglomeration_montreal, data = PDP_2014_QI)
summary(Modele_26)

Modele_26bis <- lm(vote_federal ~ langue_contextes_francais + minorite_visible_deuxieme_generation + annees_canada + importance_religion + femme + age + universite + revenu + agglomeration_montreal, data = PDP_2014_QI)
summary(Modele_26bis)

Modele_26ter <- lm(vote_federal ~ langue_maison_francais + minorite_visible_deuxieme_generation + annees_canada + importance_religion + femme + age + universite + revenu + agglomeration_montreal + discrimination_contextes, data = PDP_2014_QI)
summary(Modele_26ter)

# Contact élu :
Modele_27 <- lm(contact_elu ~ langue_maison_francais + minorite_visible_deuxieme_generation + annees_canada + importance_religion + femme + age + universite + revenu + agglomeration_montreal, data = PDP_2014_QI)
summary(Modele_27)

Modele_27bis <- lm(contact_elu ~ langue_contextes_francais + minorite_visible_deuxieme_generation + annees_canada + importance_religion + femme + age + universite + revenu + agglomeration_montreal, data = PDP_2014_QI)
summary(Modele_27bis)

Modele_27ter <- lm(contact_elu ~ langue_maison_francais + minorite_visible_deuxieme_generation + annees_canada + importance_religion + femme + age + universite + revenu + agglomeration_montreal + discrimination_contextes, data = PDP_2014_QI)
summary(Modele_27ter)

# Manifestation :
Modele_28 <- lm(manifestation ~ langue_maison_francais + minorite_visible_deuxieme_generation + annees_canada + importance_religion + femme + age + universite + revenu + agglomeration_montreal, data = PDP_2014_QI)
summary(Modele_28)

Modele_28bis <- lm(manifestation ~ langue_contextes_francais + minorite_visible_deuxieme_generation + annees_canada + importance_religion + femme + age + universite + revenu + agglomeration_montreal, data = PDP_2014_QI)
summary(Modele_28bis)

Modele_28ter <- lm(manifestation ~ langue_maison_francais + minorite_visible_deuxieme_generation + annees_canada + importance_religion + femme + age + universite + revenu + agglomeration_montreal + discrimination_contextes, data = PDP_2014_QI)
summary(Modele_28ter)

# Pétition :
Modele_29 <- lm(petition ~ langue_maison_francais + minorite_visible_deuxieme_generation + annees_canada + importance_religion + femme + age + universite + revenu + agglomeration_montreal, data = PDP_2014_QI)
summary(Modele_29)

Modele_29bis <- lm(petition ~ langue_contextes_francais + minorite_visible_deuxieme_generation + annees_canada + importance_religion + femme + age + universite + revenu + agglomeration_montreal, data = PDP_2014_QI)
summary(Modele_29bis)

Modele_29ter <- lm(petition ~ langue_maison_francais + minorite_visible_deuxieme_generation + annees_canada + importance_religion + femme + age + universite + revenu + agglomeration_montreal+ discrimination_contextes, data = PDP_2014_QI)
summary(Modele_29ter)

# Boycottage :
Modele_30 <- lm(boycottage ~ langue_maison_francais + minorite_visible_deuxieme_generation + annees_canada + importance_religion + femme + age + universite + revenu + agglomeration_montreal, data = PDP_2014_QI)
summary(Modele_30)

Modele_30bis <- lm(boycottage ~ langue_contextes_francais + minorite_visible_deuxieme_generation + annees_canada + importance_religion + femme + age + universite + revenu + agglomeration_montreal, data = PDP_2014_QI)
summary(Modele_30bis)

Modele_30ter <- lm(boycottage ~ langue_maison_francais + minorite_visible_deuxieme_generation + annees_canada + importance_religion + femme + age + universite + revenu + agglomeration_montreal + discrimination_contextes, data = PDP_2014_QI)
summary(Modele_30ter)
```

## b) Étude électorale canadienne de 2019 :

### i. Valeurs politiques :
```{r}
# Échelle gauche-droite :
Modele_7 <- lm(echelle_gauche_droite ~ langue_maison_francais + immigrant_deuxieme_generation + annees_canada + importance_religion + femme + age + universite + revenu + agglomeration_montreal + sondage, data = EEC_2019_QI)
summary(Modele_7)

# Rôle gouvernement écart :
Modele_8 <- lm(role_gouvernement_ecart ~ langue_maison_francais + immigrant_deuxieme_generation  + annees_canada + importance_religion + femme + age + universite + revenu + agglomeration_montreal + sondage, data = EEC_2019_QI)
summary(Modele_8)

# Rôle femmes :
Modele_9 <- lm(role_femmes ~ langue_maison_francais + immigrant_deuxieme_generation + annees_canada + importance_religion + femme + age + universite + revenu + agglomeration_montreal + sondage, data = EEC_2019_QI)
summary(Modele_9)

# Droits personnes homosexuelles  :
Modele_10 <- lm(droits_personnes_homosexuelles ~ langue_maison_francais + immigrant_deuxieme_generation + annees_canada + importance_religion + femme + age + universite + revenu + agglomeration_montreal + sondage, data = EEC_2019_QI)
summary(Modele_10)

# Valeurs familiales traditionnelles :
Modele_11 <- lm(valeurs_familiales_traditionnelles ~ langue_maison_francais + immigrant_deuxieme_generation + annees_canada + importance_religion + femme + age + universite + revenu + agglomeration_montreal, data = EEC_2019_QI)
summary(Modele_11)

# Protection environnement :
Modele_12 <- lm(environnement ~ langue_maison_francais + immigrant_deuxieme_generation + annees_canada + importance_religion + femme + age + universite + revenu + agglomeration_montreal, data = EEC_2019_QI)
summary(Modele_12)
```

### ii. Identité et comportements politiques :
```{r}
# Confiance (provincial - fédéral) :
Modele_19 <- lm(confiance_provincial_federal ~ langue_maison_francais + immigrant_deuxieme_generation + annees_canada + atheisme + islam + importance_religion + femme + age + universite + revenu + agglomeration_montreal, data = EEC_2019_QI)
summary(Modele_19)

# Satisfaction (provincial - fédéral) :
Modele_20 <- lm(satisfaction_provincial_federal ~ langue_maison_francais + immigrant_deuxieme_generation + annees_canada + atheisme + islam + importance_religion + femme + age + universite + revenu + agglomeration_montreal + sondage, data = EEC_2019_QI)
summary(Modele_20)

# Avis (Québec - Canada) :
Modele_21 <- lm(avis_quebec_canada ~ langue_maison_francais + immigrant_deuxieme_generation + annees_canada + atheisme + islam + importance_religion + femme + age + universite + revenu + agglomeration_montreal, data = EEC_2019_QI)
summary(Modele_21)

# Appui indépendance :
Modele_22 <- lm(independance ~ langue_maison_francais + immigrant_deuxieme_generation + annees_canada + atheisme + islam + importance_religion + femme + age + universite + revenu + agglomeration_montreal + sondage, data = EEC_2019_QI)
summary(Modele_22)

# Proche PLQ :
Modele_23 <- lm(proche_PLQ ~ langue_maison_francais + immigrant_deuxieme_generation + annees_canada + atheisme + islam + importance_religion + femme + age + universite + revenu + agglomeration_montreal, data = EEC_2019_QI)
summary(Modele_23)

# Proche PLC :
Modele_24 <- lm(proche_PLC ~ langue_maison_francais + immigrant_deuxieme_generation + annees_canada + atheisme + islam + importance_religion + femme + age + universite + revenu + agglomeration_montreal + sondage, data = EEC_2019_QI)
summary(Modele_24)
```

### iii. Participation politique :
```{r}
# Membre parti (provincial) :
Modele_31 <- lm(membre_parti_provincial ~ langue_maison_francais + immigrant_deuxieme_generation + annees_canada + importance_religion + femme + age + universite + revenu + agglomeration_montreal, data = EEC_2019_QI)
summary(Modele_31)

# Vote (fédéral) :
Modele_32 <- lm(vote_2019 ~ langue_maison_francais + immigrant_deuxieme_generation + annees_canada + importance_religion + femme + age + universite + revenu + agglomeration_montreal + sondage, data = EEC_2019_QI)
summary(Modele_32)

# Contact élu :
Modele_33 <- lm(contact_elu ~ langue_maison_francais + immigrant_deuxieme_generation + annees_canada + importance_religion + femme + age + universite + revenu + agglomeration_montreal, data = EEC_2019_QI)
summary(Modele_33)

# Manifestation :
Modele_34 <- lm(manifestation ~ langue_maison_francais + immigrant_deuxieme_generation + annees_canada + importance_religion + femme + age + universite + revenu + agglomeration_montreal + sondage, data = EEC_2019_QI)
summary(Modele_34)

# Pétition :
Modele_35 <- lm(petition ~ langue_maison_francais + immigrant_deuxieme_generation + annees_canada + importance_religion + femme + age + universite + revenu + agglomeration_montreal, data = EEC_2019_QI)
summary(Modele_35)

# Boycottage :
Modele_36 <- lm(boycottage ~ langue_maison_francais + immigrant_deuxieme_generation + annees_canada + importance_religion + femme + age + universite + revenu + agglomeration_montreal + sondage, data = EEC_2019_QI)
summary(Modele_36)

# Volontariat :
Modele_37 <- lm(volontariat ~ langue_maison_francais + immigrant_deuxieme_generation + annees_canada + importance_religion + femme + age + universite + revenu + agglomeration_montreal + sondage, data = EEC_2019_QI)
summary(Modele_37)
```

# 4. Impression des modèles 

## a) Projet sur la diversité provinciale de 2014 :

### i. Valeurs politiques : 
```{r}
stargazer(Modele_1, Modele_2, Modele_3, Modele_4, Modele_5, Modele_6, 
          omit.stat = c("LL","ser","f"),
          no.space = TRUE,
          out = "Tableau_3.tex")
```

### ii. Identité et comportements politiques :
```{r}
stargazer(Modele_13, Modele_14, Modele_15, Modele_16, Modele_17, Modele_18, 
          omit.stat = c("LL","ser","f"),
          no.space = TRUE,
          out = "Tableau_7.tex")
```

### iii. Participation politique :
```{r}
stargazer(Modele_25, Modele_26, Modele_27, Modele_28, Modele_29, Modele_30, 
          omit.stat = c("LL","ser","f"),
          no.space = TRUE,
          out = "Tableau_13.tex")
```

## b) Étude électorale canadienne de 2019 :

### i. Valeurs politiques : 
```{r}
stargazer(Modele_7, Modele_8, Modele_9, Modele_10, Modele_11, Modele_12, 
          omit.stat = c("LL","ser","f"),
          no.space = TRUE,
          out = "Tableau_5.tex")
```

### ii. Identité et comportements politiques :
```{r}
stargazer(Modele_19, Modele_20, Modele_21, Modele_22, Modele_23, Modele_24, 
          omit.stat = c("LL","ser","f"),
          no.space = TRUE,
          out = "Tableau_10.tex")
```

### iii. Participation politique :
```{r}
stargazer(Modele_31, Modele_32, Modele_33, Modele_34, Modele_35, Modele_36, 
          omit.stat = c("LL","ser","f"),
          no.space = TRUE,
          out = "Tableau_16.tex")
```

## c) Annexes :

### Annexe C :
```{r}
stargazer(Modele_1bis, Modele_2bis, Modele_3bis, Modele_4bis, Modele_5bis, Modele_6bis, 
          omit.stat = c("LL","ser","f"),
          no.space = TRUE,
          out = "Tableau_3bis.tex")
```

### Annexe D :
```{r}
stargazer(Modele_13bis, Modele_14bis, Modele_15bis, Modele_16bis, Modele_17bis, Modele_18bis, 
          omit.stat = c("LL","ser","f"),
          no.space = TRUE,
          out = "Tableau_7bis.tex")
```

### Annexe E :
```{r}
stargazer(Modele_13ter, Modele_14ter, Modele_15ter, Modele_16ter, Modele_17ter, Modele_18ter, 
          omit.stat = c("LL","ser","f"),
          no.space = TRUE,
          out = "Tableau_7ter.tex")
```

### Annexe F :
```{r}
stargazer(Modele_25bis, Modele_26bis, Modele_27bis, Modele_28bis, Modele_29bis, Modele_30bis, 
          omit.stat = c("LL","ser","f"),
          no.space = TRUE,
          out = "Tableau_13bis.tex")
```

### Annexe F :
```{r}
stargazer(Modele_25ter, Modele_26ter, Modele_27ter, Modele_28ter, Modele_29ter, Modele_30ter, 
          omit.stat = c("LL","ser","f"),
          no.space = TRUE,
          out = "Tableau_13ter.tex")
```

# 5. Prédictions :

## a) Projet sur la diversité provinciale de 2014 :

### i. Confiance (provincial - fédéral) :

#### Langue maison :
```{r}
# Spécifications du modèle :
Modele_13_P <- expand.grid(langue_maison_francais = seq(0, 1, 1), 
                          minorite_visible_deuxieme_generation =                                                                   mean(PDP_2014_QI$minorite_visible_deuxieme_generation, na.rm = TRUE),
                          annees_canada = mean(PDP_2014_QI$annees_canada, na.rm = TRUE),
                          atheisme = mean(PDP_2014_QI$atheisme, na.rm = TRUE),
                          islam = mean(PDP_2014_QI$islam, na.rm = TRUE),
                          importance_religion = mean(PDP_2014_QI$importance_religion, na.rm = TRUE),
                          femme = mean(PDP_2014_QI$femme, na.rm = TRUE),
                          age = mean(PDP_2014_QI$age, na.rm = TRUE),
                          universite = mean(PDP_2014_QI$universite, na.rm = TRUE),
                          revenu = mean(PDP_2014_QI$revenu, na.rm = TRUE),
                          agglomeration_montreal = mean(PDP_2014_QI$agglomeration_montreal,                                        na.rm = TRUE)) 

# Calculs des valeurs prédites :
Modele_13_P [,c("Prédiction")] <- predict(Modele_13,
                                      newdata = Modele_13_P,
                                      type = "response")
```

#### Contextes :
```{r}
# Spécifications du modèle :
Modele_13bis_P <- expand.grid(langue_contextes_francais = seq(0, 3, 1), 
                          minorite_visible_deuxieme_generation =                                                                   mean(PDP_2014_QI$minorite_visible_deuxieme_generation, na.rm = TRUE),
                          annees_canada = mean(PDP_2014_QI$annees_canada, na.rm = TRUE),
                          atheisme = mean(PDP_2014_QI$atheisme, na.rm = TRUE),
                          islam = mean(PDP_2014_QI$islam, na.rm = TRUE),
                          importance_religion = mean(PDP_2014_QI$importance_religion, na.rm = TRUE),
                          femme = mean(PDP_2014_QI$femme, na.rm = TRUE),
                          age = mean(PDP_2014_QI$age, na.rm = TRUE),
                          universite = mean(PDP_2014_QI$universite, na.rm = TRUE),
                          revenu = mean(PDP_2014_QI$revenu, na.rm = TRUE),
                          agglomeration_montreal = mean(PDP_2014_QI$agglomeration_montreal,                                        na.rm = TRUE)) 

# Calculs des valeurs prédites :
Modele_13bis_P [,c("Prédiction")] <- predict(Modele_13bis,
                                      newdata = Modele_13bis_P,
                                      type = "response")
```

### ii. Attachement (Québec - Canada) :

#### Langue maison :
```{r}
# Spécifications du modèle :
Modele_14_P <- expand.grid(langue_maison_francais = seq(0, 1, 1), 
                          minorite_visible_deuxieme_generation =                                                                   mean(PDP_2014_QI$minorite_visible_deuxieme_generation, na.rm = TRUE),
                          annees_canada = mean(PDP_2014_QI$annees_canada, na.rm = TRUE),
                          atheisme = mean(PDP_2014_QI$atheisme, na.rm = TRUE),
                          islam = mean(PDP_2014_QI$islam, na.rm = TRUE),
                          importance_religion = mean(PDP_2014_QI$importance_religion, na.rm = TRUE),
                          femme = mean(PDP_2014_QI$femme, na.rm = TRUE),
                          age = mean(PDP_2014_QI$age, na.rm = TRUE),
                          universite = mean(PDP_2014_QI$universite, na.rm = TRUE),
                          revenu = mean(PDP_2014_QI$revenu, na.rm = TRUE),
                          agglomeration_montreal = mean(PDP_2014_QI$agglomeration_montreal,                                        na.rm = TRUE)) 

# Calculs des valeurs prédites :
Modele_14_P [,c("Prédiction")] <- predict(Modele_14,
                                      newdata = Modele_14_P,
                                      type = "response")
```

#### Contextes :
```{r}
# Spécifications du modèle :
Modele_14bis_P <- expand.grid(langue_contextes_francais = seq(0, 3, 1), 
                          minorite_visible_deuxieme_generation =                                                                   mean(PDP_2014_QI$minorite_visible_deuxieme_generation, na.rm = TRUE),
                          annees_canada = mean(PDP_2014_QI$annees_canada, na.rm = TRUE),
                          atheisme = mean(PDP_2014_QI$atheisme, na.rm = TRUE),
                          islam = mean(PDP_2014_QI$islam, na.rm = TRUE),
                          importance_religion = mean(PDP_2014_QI$importance_religion, na.rm = TRUE),
                          femme = mean(PDP_2014_QI$femme, na.rm = TRUE),
                          age = mean(PDP_2014_QI$age, na.rm = TRUE),
                          universite = mean(PDP_2014_QI$universite, na.rm = TRUE),
                          revenu = mean(PDP_2014_QI$revenu, na.rm = TRUE),
                          agglomeration_montreal = mean(PDP_2014_QI$agglomeration_montreal,                                        na.rm = TRUE)) 

# Calculs des valeurs prédites :
Modele_14bis_P [,c("Prédiction")] <- predict(Modele_14bis,
                                      newdata = Modele_14bis_P,
                                      type = "response")
```

### iii. Identité (Québec) :

#### Langue maison :
```{r}
# Spécifications du modèle :
Modele_15_P <- expand.grid(langue_maison_francais = seq(0, 1, 1), 
                          minorite_visible_deuxieme_generation =                                                                   mean(PDP_2014_QI$minorite_visible_deuxieme_generation, na.rm = TRUE),
                          annees_canada = mean(PDP_2014_QI$annees_canada, na.rm = TRUE),
                          atheisme = mean(PDP_2014_QI$atheisme, na.rm = TRUE),
                          islam = mean(PDP_2014_QI$islam, na.rm = TRUE),
                          importance_religion = mean(PDP_2014_QI$importance_religion, na.rm = TRUE),
                          femme = mean(PDP_2014_QI$femme, na.rm = TRUE),
                          age = mean(PDP_2014_QI$age, na.rm = TRUE),
                          universite = mean(PDP_2014_QI$universite, na.rm = TRUE),
                          revenu = mean(PDP_2014_QI$revenu, na.rm = TRUE),
                          agglomeration_montreal = mean(PDP_2014_QI$agglomeration_montreal,                                        na.rm = TRUE)) 

# Calculs des valeurs prédites :
Modele_15_P [,c("Prédiction")] <- predict(Modele_15,
                                      newdata = Modele_15_P,
                                      type = "response")
```

#### Contextes :
```{r}
# Spécifications du modèle :
Modele_15bis_P <- expand.grid(langue_contextes_francais = seq(0, 3, 1), 
                          minorite_visible_deuxieme_generation =                                                                   mean(PDP_2014_QI$minorite_visible_deuxieme_generation, na.rm = TRUE),
                          annees_canada = mean(PDP_2014_QI$annees_canada, na.rm = TRUE),
                          atheisme = mean(PDP_2014_QI$atheisme, na.rm = TRUE),
                          islam = mean(PDP_2014_QI$islam, na.rm = TRUE),
                          importance_religion = mean(PDP_2014_QI$importance_religion, na.rm = TRUE),
                          femme = mean(PDP_2014_QI$femme, na.rm = TRUE),
                          age = mean(PDP_2014_QI$age, na.rm = TRUE),
                          universite = mean(PDP_2014_QI$universite, na.rm = TRUE),
                          revenu = mean(PDP_2014_QI$revenu, na.rm = TRUE),
                          agglomeration_montreal = mean(PDP_2014_QI$agglomeration_montreal,                                        na.rm = TRUE)) 

# Calculs des valeurs prédites :
Modele_15bis_P [,c("Prédiction")] <- predict(Modele_15bis,
                                      newdata = Modele_15bis_P,
                                      type = "response")
```

### iv. Appui indépendance :

#### Contextes :
```{r}
# Spécifications du modèle :
Modele_16bis_P <- expand.grid(langue_contextes_francais = seq(0, 3, 1), 
                          minorite_visible_deuxieme_generation =                                                                   mean(PDP_2014_QI$minorite_visible_deuxieme_generation, na.rm = TRUE),
                          annees_canada = mean(PDP_2014_QI$annees_canada, na.rm = TRUE),
                          atheisme = mean(PDP_2014_QI$atheisme, na.rm = TRUE),
                          islam = mean(PDP_2014_QI$islam, na.rm = TRUE),
                          importance_religion = mean(PDP_2014_QI$importance_religion, na.rm = TRUE),
                          femme = mean(PDP_2014_QI$femme, na.rm = TRUE),
                          age = mean(PDP_2014_QI$age, na.rm = TRUE),
                          universite = mean(PDP_2014_QI$universite, na.rm = TRUE),
                          revenu = mean(PDP_2014_QI$revenu, na.rm = TRUE),
                          agglomeration_montreal = mean(PDP_2014_QI$agglomeration_montreal,                                        na.rm = TRUE)) 

# Calculs des valeurs prédites :
Modele_16bis_P [,c("Prédiction")] <- predict(Modele_16bis,
                                      newdata = Modele_16bis_P,
                                      type = "response")
```

### v. Proche PLQ :

#### Langue maison :
```{r}
# Spécifications du modèle :
Modele_17_P <- expand.grid(langue_maison_francais = seq(0, 1, 1), 
                          minorite_visible_deuxieme_generation =                                                                   mean(PDP_2014_QI$minorite_visible_deuxieme_generation, na.rm = TRUE),
                          annees_canada = mean(PDP_2014_QI$annees_canada, na.rm = TRUE),
                          atheisme = mean(PDP_2014_QI$atheisme, na.rm = TRUE),
                          islam = mean(PDP_2014_QI$islam, na.rm = TRUE),
                          importance_religion = mean(PDP_2014_QI$importance_religion, na.rm = TRUE),
                          femme = mean(PDP_2014_QI$femme, na.rm = TRUE),
                          age = mean(PDP_2014_QI$age, na.rm = TRUE),
                          universite = mean(PDP_2014_QI$universite, na.rm = TRUE),
                          revenu = mean(PDP_2014_QI$revenu, na.rm = TRUE),
                          agglomeration_montreal = mean(PDP_2014_QI$agglomeration_montreal,                                        na.rm = TRUE)) 

# Calculs des valeurs prédites :
Modele_17_P [,c("Prédiction")] <- predict(Modele_17,
                                      newdata = Modele_17_P,
                                      type = "response")
```

#### Contextes :
```{r}
# Spécifications du modèle :
Modele_17bis_P <- expand.grid(langue_contextes_francais = seq(0, 3, 1), 
                          minorite_visible_deuxieme_generation =                                                                   mean(PDP_2014_QI$minorite_visible_deuxieme_generation, na.rm = TRUE),
                          annees_canada = mean(PDP_2014_QI$annees_canada, na.rm = TRUE),
                          atheisme = mean(PDP_2014_QI$atheisme, na.rm = TRUE),
                          islam = mean(PDP_2014_QI$islam, na.rm = TRUE),
                          importance_religion = mean(PDP_2014_QI$importance_religion, na.rm = TRUE),
                          femme = mean(PDP_2014_QI$femme, na.rm = TRUE),
                          age = mean(PDP_2014_QI$age, na.rm = TRUE),
                          universite = mean(PDP_2014_QI$universite, na.rm = TRUE),
                          revenu = mean(PDP_2014_QI$revenu, na.rm = TRUE),
                          agglomeration_montreal = mean(PDP_2014_QI$agglomeration_montreal,                                        na.rm = TRUE)) 

# Calculs des valeurs prédites :
Modele_17bis_P [,c("Prédiction")] <- predict(Modele_17bis,
                                      newdata = Modele_17bis_P,
                                      type = "response")
```

### vi. Proche PLC :

#### Contextes :
```{r}
# Spécifications du modèle :
Modele_18bis_P <- expand.grid(langue_contextes_francais = seq(0, 3, 1), 
                          minorite_visible_deuxieme_generation =                                                                   mean(PDP_2014_QI$minorite_visible_deuxieme_generation, na.rm = TRUE),
                          annees_canada = mean(PDP_2014_QI$annees_canada, na.rm = TRUE),
                          atheisme = mean(PDP_2014_QI$atheisme, na.rm = TRUE),
                          islam = mean(PDP_2014_QI$islam, na.rm = TRUE),
                          importance_religion = mean(PDP_2014_QI$importance_religion, na.rm = TRUE),
                          femme = mean(PDP_2014_QI$femme, na.rm = TRUE),
                          age = mean(PDP_2014_QI$age, na.rm = TRUE),
                          universite = mean(PDP_2014_QI$universite, na.rm = TRUE),
                          revenu = mean(PDP_2014_QI$revenu, na.rm = TRUE),
                          agglomeration_montreal = mean(PDP_2014_QI$agglomeration_montreal,                                        na.rm = TRUE)) 

# Calculs des valeurs prédites :
Modele_18bis_P [,c("Prédiction")] <- predict(Modele_18bis,
                                      newdata = Modele_18bis_P,
                                      type = "response")
```

## b) Étude électorale canadienne de 2019 :

### i. Confiance (provincial - fédéral) :
```{r}
# Spécifications du modèle :
Modele_19_P <- expand.grid(langue_maison_francais = seq(0, 1, 1), 
                          immigrant_deuxieme_generation =                                                                         mean(EEC_2019_QI$immigrant_deuxieme_generation, na.rm = TRUE),
                          annees_canada = mean(EEC_2019_QI$annees_canada, na.rm = TRUE),
                          atheisme = mean(EEC_2019_QI$atheisme, na.rm = TRUE),
                          islam = mean(EEC_2019_QI$islam, na.rm = TRUE),
                          importance_religion = mean(EEC_2019_QI$importance_religion, na.rm = TRUE),
                          femme = mean(EEC_2019_QI$femme, na.rm = TRUE),
                          age = mean(EEC_2019_QI$age, na.rm = TRUE),
                          universite = mean(EEC_2019_QI$universite, na.rm = TRUE),
                          revenu = mean(EEC_2019_QI$revenu, na.rm = TRUE),
                          agglomeration_montreal = mean(EEC_2019_QI$agglomeration_montreal,                                       na.rm = TRUE)) 

# Calculs des valeurs prédites :
Modele_19_P [,c("Prédiction")] <- predict(Modele_19,
                                      newdata = Modele_19_P,
                                      type = "response")
```

### ii. Satisfaction (provincial - fédéral) :
```{r}
# Spécifications du modèle :
Modele_20_P <- expand.grid(langue_maison_francais = seq(0, 1, 1), 
                          immigrant_deuxieme_generation =                                                                         mean(EEC_2019_QI$immigrant_deuxieme_generation, na.rm = TRUE),
                          annees_canada = mean(EEC_2019_QI$annees_canada, na.rm = TRUE),
                          atheisme = mean(EEC_2019_QI$atheisme, na.rm = TRUE),
                          islam = mean(EEC_2019_QI$islam, na.rm = TRUE),
                          importance_religion = mean(EEC_2019_QI$importance_religion, na.rm = TRUE),
                          femme = mean(EEC_2019_QI$femme, na.rm = TRUE),
                          age = mean(EEC_2019_QI$age, na.rm = TRUE),
                          universite = mean(EEC_2019_QI$universite, na.rm = TRUE),
                          revenu = mean(EEC_2019_QI$revenu, na.rm = TRUE),
                          agglomeration_montreal = mean(EEC_2019_QI$agglomeration_montreal,                                       na.rm = TRUE),
                          sondage = mean(EEC_2019_QI$sondage, na.rm = TRUE)) 

# Calculs des valeurs prédites :
Modele_20_P [,c("Prédiction")] <- predict(Modele_20,
                                      newdata = Modele_20_P,
                                      type = "response")
```

### iii. Avis (Québec - Canada) :
```{r}
# Spécifications du modèle :
Modele_21_P <- expand.grid(langue_maison_francais = seq(0, 1, 1), 
                          immigrant_deuxieme_generation =                                                                         mean(EEC_2019_QI$immigrant_deuxieme_generation, na.rm = TRUE),
                          annees_canada = mean(EEC_2019_QI$annees_canada, na.rm = TRUE),
                          atheisme = mean(EEC_2019_QI$atheisme, na.rm = TRUE),
                          islam = mean(EEC_2019_QI$islam, na.rm = TRUE),
                          importance_religion = mean(EEC_2019_QI$importance_religion, na.rm = TRUE),
                          femme = mean(EEC_2019_QI$femme, na.rm = TRUE),
                          age = mean(EEC_2019_QI$age, na.rm = TRUE),
                          universite = mean(EEC_2019_QI$universite, na.rm = TRUE),
                          revenu = mean(EEC_2019_QI$revenu, na.rm = TRUE),
                          agglomeration_montreal = mean(EEC_2019_QI$agglomeration_montreal,                                       na.rm = TRUE)) 

# Calculs des valeurs prédites :
Modele_21_P [,c("Prédiction")] <- predict(Modele_21,
                                      newdata = Modele_21_P,
                                      type = "response")
```

### iv. Appui indépendance :
```{r}
# Spécifications du modèle :
Modele_22_P <- expand.grid(langue_maison_francais = seq(0, 1, 1), 
                          immigrant_deuxieme_generation =                                                                         mean(EEC_2019_QI$immigrant_deuxieme_generation, na.rm = TRUE),
                          annees_canada = mean(EEC_2019_QI$annees_canada, na.rm = TRUE),
                          atheisme = mean(EEC_2019_QI$atheisme, na.rm = TRUE),
                          islam = mean(EEC_2019_QI$islam, na.rm = TRUE),
                          importance_religion = mean(EEC_2019_QI$importance_religion, na.rm = TRUE),
                          femme = mean(EEC_2019_QI$femme, na.rm = TRUE),
                          age = mean(EEC_2019_QI$age, na.rm = TRUE),
                          universite = mean(EEC_2019_QI$universite, na.rm = TRUE),
                          revenu = mean(EEC_2019_QI$revenu, na.rm = TRUE),
                          agglomeration_montreal = mean(EEC_2019_QI$agglomeration_montreal,                                       na.rm = TRUE),
                          sondage = mean(EEC_2019_QI$sondage, na.rm = TRUE)) 

# Calculs des valeurs prédites :
Modele_22_P [,c("Prédiction")] <- predict(Modele_22,
                                      newdata = Modele_22_P,
                                      type = "response")
```

### v. Proche PLQ :
```{r}
# Spécifications du modèle :
Modele_23_P <- expand.grid(langue_maison_francais = seq(0, 1, 1), 
                          immigrant_deuxieme_generation =                                                                         mean(EEC_2019_QI$immigrant_deuxieme_generation, na.rm = TRUE),
                          annees_canada = mean(EEC_2019_QI$annees_canada, na.rm = TRUE),
                          atheisme = mean(EEC_2019_QI$atheisme, na.rm = TRUE),
                          islam = mean(EEC_2019_QI$islam, na.rm = TRUE),
                          importance_religion = mean(EEC_2019_QI$importance_religion, na.rm = TRUE),
                          femme = mean(EEC_2019_QI$femme, na.rm = TRUE),
                          age = mean(EEC_2019_QI$age, na.rm = TRUE),
                          universite = mean(EEC_2019_QI$universite, na.rm = TRUE),
                          revenu = mean(EEC_2019_QI$revenu, na.rm = TRUE),
                          agglomeration_montreal = mean(EEC_2019_QI$agglomeration_montreal,                                       na.rm = TRUE)) 

# Calculs des valeurs prédites :
Modele_23_P [,c("Prédiction")] <- predict(Modele_23,
                                      newdata = Modele_23_P,
                                      type = "response")
```

# 6. Statistiques descriptives :

## a) Projet sur la diversité provinciale de 2014 :
```{r}
stargazer(as.data.frame(PDP_2014_QI [, c("langue_maison_francais", "langue_maternelle_francais", "minorite_visible_deuxieme_generation", "annees_canada", "atheisme", "islam", "importance_religion", "femme", "age", "universite", "revenu", "agglomeration_montreal")]), 
          omit.stat = c("LL", "ser", "f"),
          no.space = TRUE,
          out = "Tableau_1A.tex")
```

## b) Étude électorale canadienne de 2019 :
```{r}
stargazer(as.data.frame(EEC_2019_QI [, c("langue_maison_francais", "langue_enfance_francais", "immigrant_deuxieme_generation", "annees_canada", "atheisme", "islam", "importance_religion", "femme", "age", "universite", "revenu", "agglomeration_montreal")]), 
          omit.stat = c("LL", "ser", "f"),
          no.space = TRUE,
          out = "Tableau_1A.tex")
```
